臺灣高等法院刑事裁定
110年度抗字第1915號
抗  告  人
即  
受  刑  人  黃銘光



上列抗告人即受刑人因檢察官聲請定其應執行刑案件，不服中華
民國110年11月2日臺灣新北地方法院110年度聲字第3289號裁定
（聲請案號：臺灣新北地方檢察署110年度執聲字第2088號），
提起抗告，本院裁定如下： 
    主  文
抗告駁回。
    理  由
一、原裁定意旨略以：抗告人即受刑人黃銘光因竊盜等案件，經
    先後判處如原裁定附表所示之刑。茲檢察官依抗告人之請求
    聲請定其應執行之刑，核屬依法有據。爰依刑事訴訟法第47
    7條第1項，刑法第50條但書第1項第1款、第2項、第53條、
    第51條第5款，裁定應執行有期徒刑1年7月等語。
二、抗告意旨略以：刑法自民國95年7月1日新法施行後刪除連續
    犯之規定，為避免適用數罪併罰致刑罰過重之不合理現象，
    法院於定其應執行刑時適度減輕，使定執行刑之刑罰，猶似
    舊法連續犯所科之刑（如本院97年度上訴字第5195號判決合
    計科處有期徒刑132年8月，僅應執行有期徒刑8年）。惟針
    對施用毒品或竊盜之輕罪，其定執行刑後之刑罰反而數倍於
    舊法連續犯之刑罰，獨厚重罪，已違反公平正義及比例原則
    ，應就相類案件為相同處理，預防重罪施以重刑，預防微罪
    科處輕刑，始合於比例原則及公平正義。爰請撤銷原裁定，
    另予合理公平之裁定云云。
三、按數罪併罰，分別宣告多數有期徒刑者，於各刑中之最長期
    以上，各刑合併之刑期以下，定其刑期，但不得逾三十年，
    刑法第51條第5款定有明文。乃因刑罰之科處，應以行為人
    之責任為基礎，考量人之生命有限，刑罰對被告造成之痛苦
    程度，係以刑度增加而生加乘效果，而非等比方式增加，如
    以實質累加方式執行，刑責恐將偏重過苛，不符現代刑事政
    策及刑罰之社會功能，故透過定應執行刑程序，採限制加重
    原則，授權法官綜合斟酌被告犯罪行為之不法與罪責程度、
    各罪彼此間之關聯性（例如數罪犯罪時間、空間、各行為所
    侵害法益之專屬性或同一性、數罪對法益侵害之加重效應等
    ）、數罪所反應被告人格特性與傾向、對被告施以矯正之必
    要性等，妥適裁量最終具體應實現之刑罰，以符罪責相當之
    要求。因此，法院於酌定執行刑時，應體察法律恤刑之目的
    ，為妥適之裁量，俾符合實質平等原則，否則有悖於公平正
    義，即有裁量權行使不當之違失。又數罪併罰之定應執行之
    刑，係出於刑罰經濟與責罰相當之考量，並非予以犯罪行為
    人或受刑人不當之利益，為一種特別的量刑過程，相較於刑
    法第57條所定科刑時應審酌之事項係對一般犯罪行為之裁量
    ，定應執行刑之宣告，乃對犯罪行為人本身及所犯各罪之總
    檢視，除應考量行為人所犯數罪反應出之人格特性，並應權
    衡審酌行為人之責任與整體刑法目的及相關刑事政策，在量
    刑權之法律拘束性原則下，依刑法第51條第5款之規定，採
    限制加重原則，以宣告各刑中之最長期為下限，各刑合併之
    刑期為上限，但最長不得逾三十年，資為量刑自由裁量權之
    外部界限，並應受法秩序理念規範之比例原則、平等原則、
    責罰相當原則、重複評價禁止原則等自由裁量權之內部抽象
    價值要求界限之支配，使以輕重得宜，罰當其責，俾符合法
    律授與裁量權之目的，以區別數罪併罰與單純數罪之不同，
    兼顧刑罰衡平原則（最高法院100年度台上字第21號、105年
    度台抗字第715號裁判要旨參照）。次按執行刑之量定，係
    事實審法院自由裁量之職權，倘其所酌定之執行刑，並未違
    背刑法第51條各款或刑事訴訟法第370條第3項等所定之方法
    或範圍（即法律之外部性界限），亦無明顯違背公平、比例
    原則或整體法律秩序之理念及法律規範之目的（即法律之內
    部性界限）者，即不得任意指為違法或不當（最高法院108
    年度台抗字第89號裁判要旨參照）。
四、經查，抗告人所犯如原裁定附表（下稱附表）所示各罪，經
    先後判處如附表所示之刑，均經確定在案，各罪中最早確定
    者為110年3月16日，而各罪之犯罪行為時間均在該裁判確定
    日期前所為，原審法院為本件聲請定應執行刑之犯罪事實最
    後判決法院等情，有各該判決書及本院被告前案紀錄表在卷
    可稽。而抗告人所犯附表編號2所示之罪為得易科罰金之罪
    ，附表編號1、3所示之罪為不得易科罰金之罪，經其請求檢
    察官聲請定應執行之刑，並經原審法院認檢察官之聲請為正
    當，並審酌抗告人所犯附表所示各罪均為竊盜罪，其違反之
    犯罪類型、行為態樣、動機相似，所侵害之法益相同，兼衡
    責罰相當與刑罰經濟之原則、行為次數及犯罪時間區隔，又
    考量其犯後態度，及各罪之法律目的、違反之嚴重性、附表
    各罪彼此間之關聯性、數罪所反應之人格特性與傾向、施以
    矯正之必要性、所犯數罪為整體非難評價，及貫徹刑法量刑
    公平正義理念之內部或外部界限等情，裁定其應執行刑為有
    期徒刑1年7月。原審法院就其所定應執行刑，係各宣告刑中
    刑期最長之有期徒刑7月以上、各刑合併之有期徒刑1年10月
    以下之範圍內，對比附表各罪宣告刑之總和，已有所減輕，
    並無違反刑法第51條第5款之規定，且符合量刑裁量之外部
    性界限及內部性界限，亦無明顯過重而違背比例原則或公平
    正義之情形，核屬依法有據，並無何違誤或不當。抗告人指
    摘原裁定違反比例原則、平等原則，質疑原審量刑過重，即
    非有據。至抗告人所舉其他個案，其情節不同，所為刑罰之
    量定自屬有別，尚難比附援引作為原裁定違誤之論據。抗告
    人就原審定應執行刑裁量權之適法行使，徒憑己意而為指摘
    ，抗告為無理由，應予駁回。
五、應依刑事訴訟法第412條，裁定如主文。
中　　華　　民　　國　　110 　年　　12　　月　　14　　日
　　　　　　　　　刑事第八庭    審判長法　官  陳世宗
　　　　　　　　　　　　　　　　　　  法　官  呂寧莉
　　　　　　　　　　　　　　　　　　  法　官  林呈樵
以上正本證明與原本無異。
不得再抗告。
                                      書記官　謝雪紅
中　　華　　民　　國　　110 　年　　12　　月　　14　　日